Minutes et répertoires du notaire Vincent MAUPEOU, 23 mai 1532 - 1570 (étude VIII)
Archives nationales
Minutes et répertoires du notaire Vincent MAUPEOU (étude VIII)
23 mai 1532 - 1570
MC/ET/VIII/174 - MC/ET/VIII/518
Étude notariale VIII (Paris; 1465-....); Maupeou, Vincent
n ml
Archives nationales de France
Minutes et répertoires: la loi 2008-696 du 15 juillet 2008 relative aux archives a fixé à 75 ans à compter de la date de l'acte, ou à 25 ans à compter de la date du décès de l'intéressé si ce délai est plus bref, le délai de communication des minutes et répertoires des notaires; ce délai est porté à 100 ans à compter de la date de l'acte si le document se rapporte à un mineur (code du Patrimoine, articles L213-2, 4e d et 5e).
Autres documents de l'étude (dossiers de clients, comptabilité...): s'agissant d'archives privées, ces documents sont communicables selon les modalités fixées par le déposant ou le donateur.
Certains documents ne sont pas accessibles en raison de leur mauvais état de conservation.
Versement
Attention: Vincent Maupeou n'a pas laissé de répertoire pour son activité dans l'étude VIII.
Accès aux instruments de recherche de tous les notaires de l’étude VIII
Archives de l'étude VIII
- Minutes de Vincent MAUPEOU, 26 janvier 1526 - 1570; MC/ET/VIII/174 - MC/ET/VIII/518
  - Minutes. 1534, 10 avril - 1535, 27 mars, 10 avril 1534 - 27 mars 1535; MC/ET/VIII/174
    Informations complémentaires:
    Actes de Vincent Maupeou.
    François Bastonneau signe aussi en premier.
    Informations concernant le classement:
    Le niveau inférieur de description, quand il existe, correspond aux minutes d'actes. Toutes les minutes ne sont pas forcément décrites une à une. Les descriptions de ces minutes sont plus ou moins détaillées.
    - Marché par Mathieu Lemoyne, graveur et tombier, envers Martin Bocher, aumônier du roi, abbé de Saint-Jean en Vallée-lès-Chartres, pour une croix de pierre à ériger à Bonnelle., 16 avril 1534; MC/ET/VIII/174
      Origine de l'information:
      Fichier dit 'général' XVIe siècle (env. 30.000 actes), par le personnel du Minutier, 1930-1999 (fichier papier entièrement dématérialisé; voir contexte dans le Plan d’orientation général - Notaires de Paris, guides thématiques du Minutier).
      ou
      Histoire de l'art XVIe siècle, 1530-1600 (2698 actes), par Catherine Grodecki, 1971-1986 (fichier papier entièrement dématérialisé; voir contexte dans le Plan d’orientation général - Notaires de Paris, guides thématiques du Minutier).
      Date de création de la notice: 2009
      Date de révision: 2022 (Marie-Françoise Limon-Bonnet)
      marché; Bonnelles (Yvelines); Lemoyne, Mathieu; Bocher, Martin; graveur; sculpteur
    - Marché entre les marguilliers de l'église Sainte-Madeleine-en-la-Cité de Paris et Jean Goullard et Philippe Martin, maîtres maçons, pour refaire ' le revestiaire et trésor 'de leur église, chapelles, arcs-boutants, formes des verrières. se reporter également au marché de couverture du 8 juillet 1534 entre les mêmes personnes et pour la même église., 22 avril 1534; MC/ET/VIII/174
      Lieux et monuments à Paris au XVIe siècle (1070 actes), par C. Grodecki, 1971-1986 (fichier papier entièrement dématérialisé; voir contexte dans le Plan d’orientation général - Notaires de Paris, guides thématiques du Minutier).
      marché; Goullard, Jean; Martin, Philippe; maçon
    - Bail d'une maison pour le chapitre et fabrique de la cathédrale de Paris, pour loger les clercs de matines., 28 avril 1534; MC/ET/VIII/174
      bail
    - Vente d'une cerisaie et saulsaie à 'Challuau' (Chaillot), par Jacques Marin, marchand lapidaire du roi, bourgeois de Paris., 11 mai 1534; MC/ET/VIII/174
      Date de création de la notice: 2008
      acte de vente; Chaillot (hameau); Marin, Jacques; orfèvre
    - Etat des bijoux qui ont été baillés à Antoine de Lansergie par Jean Plume, élu de Paris., 28 mai 1534; MC/ET/VIII/174
      bail; Lansergie, Antoine de; Plume, Jean
    - Quittance de Claude Sermisy, chanoine de la Sainte-Chapelle, et de Philibert Baloux, trésorier, et autres chanoines de la Sainte-Chapelle, à Germain de Brie, pour arrérages de rentes., 9 juin 1534; MC/ET/VIII/174
      quittance; Sainte-Chapelle; Sermisy, Claude; Baloux, Philibert; Brie, Germain de; chanoine; trésorier
    - Marché de maçonnerie pour l'hôtel de Jean Morin, lieutenant criminel en la prévôté de Paris, sur les bords de la Seine, près de l'église Saint-Landry (emplacement de l'Hôtel-Dieu)., 10 février 1535; MC/ET/VIII/174
      marché; Hôtel-Dieu; Morin, Jean; lieutenant civil ou criminel (Ancien Régime)
    - Différend concernant les drapiers au sujet d'une maîtrise., 21 mars 1535; MC/ET/VIII/174
      tisserand
  - Minutes. 1534, 10 avril - 1535, 27 mars, 10 avril 1534 - 27 mars 1535; MC/ET/VIII/175
    - Marché de maçonnerie par Jean Goullard, juré maçon ès ouvrages de maçonnerie de la ville de Paris, pour une galerie, à faire en l'hôtel de Jean Jacques de Mesmes, lieutenant civil de la prévôté de Paris, rue Pavée, près des Augustins (rue Séguier)., 30 mai 1534; MC/ET/VIII/175
      marché; Pavée (rue); Goullard, Jean; Mesmes, Jean Jacques de; maçon; lieutenant civil ou criminel (Ancien Régime)
    - Vente par René Marriere ou Moriere, fruitier du Dauphin, d'une rente assise sur des biens à Amboise, à Gratien d'Alphonce Cambere, gouverneur du feu comte Pierre de Navarre, demeurant à Blois., 19 août 1534; MC/ET/VIII/175
      acte de vente; Blois (Loir-et-Cher); Amboise (Indre-et-Loire); Marrière, René (?); Alphonce-Cambère, Gratien d'; Navarre, Pierre; commerçant; gouverneur
  - Minutes. 1534, 26 janvier - 1545, 19 février, 26 janvier 1534 - 19 février 1545; MC/ET/VIII/176
    1534, 26 janvier.
    1535, 30 mars, juin, août et décembre.
    1536, janvier à 13 avril, 2 octobre.
    1539, 26 septembre.
    1540, 7 juin.
    1543, 5 octobre.
    1544, 4 décembre.
    1545, 19 février. - Un acte incomplet sans date, un autre du 15 juin sans indication d'année, un acte à date illisible.
  - Minutes. 1539, 11 avril - 1540, 27 mars, 11 avril 1539 - 27 mars 1540; MC/ET/VIII/177
    Actes dressés par Vincent Maupeou.
  - Minutes. 1539, 12 septembre - 1540, 27 mars, 12 septembre 1539 - 27 mars 1540; MC/ET/VIII/178; registre
  - Minutes. 1540, 1er avril - 1541, 31 mars, 1er avril 1540 - 31 mars 1541; MC/ET/VIII/179; cahiers. Document détérioré.
    - Vente et bail de maisons pour réparations au collège de Presles., 19 août 1540 - 14 septembre 1540; MC/ET/VIII/179
      Collèges et université de Paris au XVIe siècle (env. 9000 actes), par Madeleine Jurgens, Pierre-Yves Louis, Agnès Masson et Xenia Pamfilova, v. 1950, 1985-1994. (fichier papier entièrement dématérialisé; voir contexte dans le Plan d’orientation général - Notaires de Paris, guides thématiques du Minutier).
      acte de vente; bail; Presles (collège de); Collège de Presles
    - Jacques Le Picard, procureur de Claude de Lorraine, duc de Guise., 5 mars 1541; MC/ET/VIII/179
      Le Picard, Jacques; Guise, Claude de Lorraine (1496-1550, duc de)
  - Minutes. 1540, 10 avril - 1541, 13 avril, 10 avril 1540 - 13 avril 1541; MC/ET/VIII/180; registre
    Au feuillet de la couverture extérieure, un poème signé Vincent Maupeou.
  - Minutes. 1541, 20 avril - 1542, 8 avril, 20 avril 1541 - 8 avril 1542; MC/ET/VIII/181; registre. Document détérioré.
    - Contrats d'échange des 4 août 1541 (181), 28 30 31 août 1542 (182), pour des terrains et grange appartenant au prieuré de Saint-Eloi voisin, de l'église Saint-Paul, pour permettre l'agrandissement de cette dernière, entre les fabriques des deux communautés. On y mentionne Jacques Spifame, curé de l'église Saint-Paul et conseiller en Parlement., MC/ET/VIII/181
      Métiers, personnes, lieux, 1540-1600 (1423 actes), par Catherine Grodecki, 1971-1986 (fichier papier entièrement dématérialisé; voir contexte dans le Plan d’orientation général - Notaires de Paris, guides thématiques du Minutier).
      échange; Saint-Paul (église); Spifame, Jacques; curé
  - Minutes. 1542, 10 avril - 1543, 23 mars, 10 avril 1542 - 23 mars 1543; MC/ET/VIII/182; registre. Document détérioré.
    - Antoine Du Prat., 18 décembre 1542; MC/ET/VIII/182
      Du Prat, Antoine
  - Minutes concernant Saint-Maur-des-Fossés (terrier). 1543, 22 janvier - 1544, 18 janvier, 22 janvier 1543 - 18 janvier 1544; MC/ET/VIII/183; registre
    1543, 22 janvier en tête, lettres prescrivant la confection du terrier de Saint-Maur-des-Fossés (Val-de-Marne).
    1543, 27 mars à 1544, 18 janvier 1543: terrier terrier du doyenné de Saint-Maur-des-Fossés (Val-de-Marne).
    terrier
    - 1543, 22 janvier en tête, lettres prescrivant la confection du terrier de Saint-Maur-des-Fossés., 22 janvier 1543 - 18 janvier 1544; MC/ET/VIII/183
      1543, 27 mars à 1544,18 janvier: terrier du doyenné de Saint-Maur-des-Fossés
      Report des actes analysés à l'occasion de l'établissement des répertoires numériques dits 'états numérique' des liasses et registres de minutes. (base de données migrée: voir contexte dans le Plan d’orientation général - Notaires de Paris, guides thématiques du Minutier).
      Date de création de la notice: 2011
      Saint-Maur-des-Fossés (Val-de-Marne)
  - Minutes. 1543, 28 mars - 1544, 12 avril, 28 mars 1543 - 12 avril 1544; MC/ET/VIII/184; registre. Document détérioré.
    - Dotation par Philibert de Lorme, architecte du cardinal Jean Du Bellay, évêque de Paris, et Jean de Lorme, tailleur de pierres, à présent à Paris, son demi-frère, de leur soeur et demi-soeur, Claude de Lorme, épouse de Jean Esparvier, boucher à Saint-Symphorien., 1er juillet 1543; MC/ET/VIII/184
      Delorme, Philibert; Delorme, Jean; Delorme, Claude; Esparvier, Jean; architecte; cardinal; tailleur de pierre; boucher
    - Donation de Claude de Lorme, demie sœur de Jean de Lorme, maçon, tailleur de pierres, de présent à Paris., 1er juillet 1543; MC/ET/VIII/184
      donation; Lorme, Jean de; Lorme, Claude de; maçon; tailleur de pierre
  - Ventes du sel. 1543, juillet - 1543, septembre, juillet 1543 - septembre 1543; MC/ET/VIII/185; registre
    1543, juille: ventes du sel adjugé au Roi par la Chambre des comptes d'Anjou [Anjou (Maine-et-Loire)], près la Chambre des Comptes de Paris, sur la réformation et correction des abus commis dans les greniers à sel.
    - Ventes du sel adjugé au roi par la chambre des comptes d'Anjou, près la chambre des Comptes de Paris, sur la réformation et correction des abus commis dans les greniers à sel., juillet 1543; MC/ET/VIII/185
      voir AN série P-Registres de la Chambre des comptes P/1115-1122
      acte de vente
  - Minutes concernant le domaine royal (ventes à reméré)., 1er septembre 1543 - 25 septembre 1543; MC/ET/VIII/186; Document détérioré.
    - Domaine royal, ventes à reméré., 1er septembre 1544 - 25 septembre 1544; MC/ET/VIII/186
  - Minutes concernant le domaine royal (aliénations)., 12 août 1543 - 4 mars 1544; MC/ET/VIII/187; registre
    Aliénation du domaine royal en la ville, prévôté et vicomté de Paris, Senlis, Meaux, Valois et Dourdan, à concurrence de six cent mille livres. 1543, 25 septembre à octobre. Lettres patentes, Folembray, 12 août 1543 et édit d'août 1543 (6 feuillets non cousus), autres Sainte-Menehould, 20 septembre 1543. Arrêt du parlement relatifs à la maison de la Cour la Reine, près Saint-Paul, 1543, 30 octobre, 1544, 31 janvier et 4 mars.
    - Domaine royal, lettres patentes, Folembray, et édit d'août 1543: autres Sainte-Menehould, 6 feuillets non cousus, 12 août 1543; MC/ET/VIII/187
      Folembray (Aisne); Sainte-Menehould (Marne)
    - Domaine royal, arrêt du parlement relatif à la maison de la Cour la Reine à Paris près Saint-Paul. 1543, 20 septembre; 1543, 30 octobre à 1544, 31 janvier et 4 mars., 20 septembre 1543 - 4 mars 1544; MC/ET/VIII/187
      arrêt; Saint-Paul (église); Saint-Paul (quartier)
    - Aliénation du domaine royal en la ville, prévôté et vicomté de Paris, Senlis, Meaux, Valois et Dourdan, à concurrence de six cent mille livres., 25 septembre 1543 - octobre 1543; MC/ET/VIII/187
      Senlis (Oise); Meaux (Seine-et-Marne); Valois (France); Dourdan (Essonne)
  - Minutes concernant le domaine royal (réadjudications). 1543, 5 octobre - 1544, 12 mars, 5 octobre 1543 - 12 mars 1544; MC/ET/VIII/188; registre. Document détérioré.
    Actes de Vincent Maupeou, réadjudications.
    François Bastonneau signe parfois en premier.
  - Minutes concernant le domaine royal (réadjudications). 1543, septembre - 1544, 24 mars, septembre 1543 - 24 mars 1544; MC/ET/VIII/189
    1543, septembre, 5, 6 et 8 octobre: réadjudication.
    1544, 2 janvier et 24 mars: réadjudication..
  - Minutes. 1544, 16 avril - 1545, 4 avril, 16 avril 1544 - 4 avril 1545; MC/ET/VIII/190; registre. Document détérioré.
    - Accord entre Diane de Poitiers, veuve de Louis de Brezé, et le chapitre de Rouen, pour la fondation d'une chapelle en l'église de Rouen. Procuration à Raoul Bretel pour passer accord avec les chanoines de la cathédrale de Rouen, pour la fondation d'une chapelle en l'église de Rouen, à sa presentation et obiit., 9 juin 1544; MC/ET/VIII/190
      accord; Rouen (Seine-Maritime); Diane de Poitiers (1499-1566)
    - Bail pour deux ans par Jean François Rustici, statuaire, demeurant à Saint-Germain-des-Prés, à Pierre Gouxen, prieur de Saint-Denis-de-la-Chartre, d'une maison sise rue de Tournon, moyennant 60 livres par an., 28 juin 1544; MC/ET/VIII/190
      bail; Tournon (rue de); Rustici, Jean François (1475-1554); Gouxen, Pierre; sculpteur; abbé
  - Minutes. 1545, MC/ET/VIII/191; registre. Document détérioré.
    La portion de 1545 antérieure à Pâques est énoncée 1545.
    - Jean Buyderue, graveur en pierrerie demeurant à Paris, fils et héritier pour 1/8 de feu Nicolas Buyderue, marchand orfèvre., 9 avril 1545; MC/ET/VIII/191
      Artisans XVIIe, par M. Jurgens, M.A. Fleury, R. Gourmelon et le personnel du Minutier central, 1954-1996 (fichier papier entièrement dématérialisé; voir contexte dans le Plan d’orientation général - Notaires de Paris, guides thématiques du Minutier).
      Date de création de la notice: 2010
      Buyderue, Jean
    - Bail pour 9 ans par Jacques Spifame, conseiller au Parlement, président des enquêtes, abbé de Saint-Pol-sur-Vannes-les-Sens, procureur des religieux, à André de Lescheneau, du tiers en une moitié d'un pré de 2 arpents sis à sens, lieudit le Presocieux, moyennant 5 sols tournois de loyer annuel., 5 mai 1546; MC/ET/VIII/191
      Histoire littéraire XVIe siècle, par Catherine Grodecki, Madelaine Jurgens, Pierre-Yves Louis, Xenia Pamfilova, 1972-1994 (fichier papier entièrement dématérialisé; voir contexte dans le Plan d’orientation général - Notaires de Paris, guides thématiques du Minutier).
      Date de création de la notice: 2012
      bail; Sens (Yonne); Spifame, Jacques; Lescheneau, André de; abbé
  - Minutes. 1546, avril - 1547, 7 avril, avril 1546 - 7 avril 1547; MC/ET/VIII/192
    - Guillonnie Mereau, verrier du roi., 4 décembre 1546; MC/ET/VIII/192
      Mereau, Guillonnie
  - Minutes. 1546, 21 avril - 1547, 4 avril, 21 avril 1546 - 4 avril 1547; MC/ET/VIII/193; Document détérioré.
    Plus un fragment de registre.
    - Quittance par Catherine Pichonnat, veuve de Jean Dolu, marchand bourgeois de Paris, tutrice de ses enfants mineurs., 16 août 1546; MC/ET/VIII/193
      Fichier dit 'général' XVIIe-XVIIIe siècles, par le personnel du Minutier, 1954-1999 ( fichier papier entièrement dématérialisé; voir contexte dans le Plan d’orientation général - Notaires de Paris, guides thématiques du Minutier).
      quittance; Dolu, Jehan
  - Minutes. 1546, 21 avril - 1547, 4 avril, 21 avril 1546 - 4 avril 1547; MC/ET/VIII/194
    - DOLU (Jehan) marchand bourgeois de Paris § Quittance par Jehan DOLU fils de feus Jacques D. marchand bourgeois de Paris et de Catherine CHANPOYER son ep. en première noce à Catherine PICHONNAT veuve en seconde noce dud. défunt, 29 mars 1547; MC/ET/VIII/194; N. S.
      Date de révision: 2011-2012
  - Minutes. 1547, 11 avril - 1548, 6 avril, 11 avril 1547 - 6 avril 1548; MC/ET/VIII/195
    1547, 11 avril à 1548, 30 mars.
    1547, 5 avril et 1548, 6 avril.
    - DOLU (Jehan) + marchand de drap de soye b de P. § Transport par Catherine PICHONNAT veuve de Jehan DOLU à Jehan D. son fils, 10 mai 1547; MC/ET/VIII/195
      Dolu, Jehan
  - Minutes. 1547, 11 avril - 1548, 30 mars, 11 avril 1547 - 30 mars 1548; MC/ET/VIII/196
  - Minutes. 1547, 13 avril - 1548, 30 mars, 13 avril 1547 - 30 mars 1548; MC/ET/VIII/197; Document détérioré.
  - Minutes. 1547, 23 avril - 1548, 30 mars, 23 avril 1547 - 30 mars 1548; MC/ET/VIII/198
  - Minutes. 1548, 1er avril - 1549, 18 avril, 1er avril 1548 - 18 avril 1549; MC/ET/VIII/199
    Manque(s) constaté(s) dans cet article:
    Les mois de septembre et octobre 1548 manquent.
    - Vente par Abel Plessis, notaire, à Plessy-le-Roi, d'un bateau de 60 mètres environ, avec gouvernail, deux grands avirons, une planche, moyennant 35 l. concernant François Bastonneau, notaire au Châtelet., 12 janvier 1549; MC/ET/VIII/199
      Notaires des XVIe-XVIIIe siècles (4153 actes), par Claire Béchu, Catherine Grodecki, Marie-Antoinette Fleury, Madeleine Jurgens, Marie-Françoise Limon-Bonnet, Pierre-Yves Louis, Xenia Pamfilova, Isabelle Pebay, v. 1950, 1986-1994 (fichier papier entièrement dématérialisé; voir contexte dans le Plan d’orientation général - Notaires de Paris, guides thématiques du Minutier).
      acte de vente; Bastonneau, François; Plessis, Abel; notaire; notaire
    - Sommation adressée par Jean Fauchet, maître ès arts, écolier étudiant en l'Université de Paris, neveu et représentant Robert Dugal (pour Dugast), maître et principal du collège des Quatre Nations et du collège Sainte-Barbe, et procureur de Nicole Pelin, maître et principal de la cinquième portion du collège, à Jean Taillebois, de vider les meubles se trouvant en deux chambres du collège.- Au verso: 1549 (n.st.), 6 mars: ratification de Robert Dugal [sic]., 6 mars 1549; MC/ET/VIII/199
      Collèges et université de Paris au XVIe siècle (env. 9000 actes), par Madeleine Jurgens, Pierre-Yves Louis, Agnès Masson et Xenia Pamfilova, v. 1950, 1985-1994 (fichier papier entièrement dématérialisé; voir contexte dans le Plan d’orientation général - Notaires de Paris, guides thématiques du Minutier).
      Date de révision: 2011
      ratification; Sainte-Barbe (collège); étudiant; directeur d'établissement d'enseignement; enseignant
    - Procuration par Jacques de Lavardini, docteur en droit, prieur de Neuilly-le-Lierre, diocèse de Tours et de Tarjac, diocèse de Bourges à Nicole Fauchet, pour consentir au maintien de François d'Aguyrande, prieur de Nozières et de Château-Millan, diocèse de Bourges, en son prieuré., 13 avril 1549; MC/ET/VIII/199
      procuration; Nozières (Cher); Châteaumeillant (Cher); Lavardini, Jacques de; Aguyrande, François d'; Fauchet, Nicole; abbé; docteur d'université
  - Minutes. 1548, 1er avril - 1549, 18 avril, 1er avril 1548 - 18 avril 1549; MC/ET/VIII/200
    - Bail à ferme par Jacques Spifame, évêque de Nevers, abbé de Saint-Paul-les-Sens, pour 9 ans, à Jean Sureneau, son valet de chambre, d'un pré environné d'eau vive et de saules, de 6 à 7 arpents, sis à Veron, moyennant 1 écu d'or soleil., 9 décembre 1548; MC/ET/VIII/200
      bail; Véron (Yonne); Spifame, Jacques; Sureneau, Jean; évêque; abbé
  - Minutes. 1548, 1er avril - 1549, 18 avril, 1er avril 1548 - 18 avril 1549; MC/ET/VIII/201
    - Marché entre Louis Trubert, tabletier à Saint-Marcel, qui promet six douzaine de damiers, et Jean Gentil l'aîné, maître pignier-tabletier à Paris., 2 janvier 1549; MC/ET/VIII/201
      Actes signalés par le personnel du Minutier central des notaires de Paris (dépouillement de la revue "Documents d'histoire parisienne").
      Date de création de la notice: 2022 (Marie-Françoise Limon-Bonnet)
      Publié par Katherine Baker, "Un jeu Gentil: la fabrication des damiers à Paris au XVIe siècle", dans Documents d'histoire parisienne, n° 23, 2021, p. 11.
  - Minutes concernant Gilles Le Coigneux (baux). 1548, 27 janvier - 1553, 30 novembre, 27 janvier 1548 - 30 novembre 1553; MC/ET/VIII/202; registre
    Fief BAUDOUIN près Auteuil. Baux à cens.
    bail; Le Coigneux, Gilles
    - 1548, 27 janvier à 1553, 20 novembre: baux Gilles Le Coigneux, procureur en parlement seigneur du fief Baudoin prés Auteuil, 27 janvier 1548 - 20 novembre 1548; MC/ET/VIII/202
      bail; Auteuil (ancienne commune); Le Coigneux, Gilles; procureur de justice (Ancien Régime)
  - Minutes concernant Louise Fumée (terrier) pour ses terres de la Tour Carrée à Gentilly. 1548, 30 août - 1554, 28 avril, 30 août 1548 - 28 avril 1554; MC/ET/VIII/203; registre
    Terrier de la Tour Carrée à Gentilly (Val-de-Marne) )pour Louise Fumée, veuve de François Le Fevre, dame du lieu.
    terrier; Gentilly (Val-de-Marne); Fumée, Louise
    - 1548, 30 août à 1554: terrier de la Tour Carrée à Gentilly, pour Louise Fumée, veuve de François Le Fevre, dame du lieu., 30 août 1548 - 1554; MC/ET/VIII/203
      terrier; Gentilly (Val-de-Marne)
  - Minutes. 1549, 22 avril - 1550, 5 avril, 22 avril 1549 - 5 avril 1550; MC/ET/VIII/204
  - Minutes. 1549, 22 avril - 1550, 5 avril, 22 avril 1549 - 5 avril 1550; MC/ET/VIII/205
  - Minutes. 1549, 22 avril - 1550, 5 avril, 22 avril 1549 - 5 avril 1550; MC/ET/VIII/206
  - Minutes. 1549, 22 avril - 1550, 5 avril, 22 avril 1549 - 5 avril 1550; MC/ET/VIII/207
  - Minutes. 1550, 7 avril - 1550, juin, 7 avril 1550 - juin 1550; MC/ET/VIII/208
  - Minutes. 1550, juillet - 1550, septembre, juillet 1550 - septembre 1550; MC/ET/VIII/209
  - Minutes. 1550, octobre - 1550, décembre, octobre 1550 - décembre 1550; MC/ET/VIII/210
    - Acte concernant Jehan Gobelin, marchand demeurant à Rouen., 10 novembre 1550; MC/ET/VIII/210
      Actes concernant des drapiers au XVIe siècle (1063 actes) (fichier papier entièrement dématérialisé; voir contexte dans le Plan d’orientation général - Notaires de Paris, guides thématiques du Minutier).
      Date de création de la notice: 2003
      Rouen (Seine-Maritime); Gobelin, Jehan; négociant
  - Minutes. 1551, janvier - 27 avril, janvier - 27 avril 1551; MC/ET/VIII/211
    Toutes les minutes de cet article ont été analysées une à une (ARNO 1551).
    - Rente, constitution, maison et jardin (1/2), Saint-Cloud (Hauts-de-Seine)., 2 janvier 1551; MC/ET/VIII/211
      Intervenant 1, en première partie:
      Nom, qualité: (M.) Deputheaulx ou de Puteaux, Simon.
      Profession: laboureur, Saint-Cloud (Hauts-de-Seine).
      Domicile: Saint-Cloud (Hauts-de-Seine).
      Intervenant 2, en première partie:
      Nom, qualité: (Mme ou Mlle) Barbier, Jeanne.
      État civil: mariéee.
      Relations: épouse de l'intervenant 1.
      Intervenant 3, en deuxième partie:
      Nom, qualité: (M.) Mesmes de, Jean Jacques (seigneur de roissy-en-France).
      Profession: maître des requètes de l'hôtel du roi, Paris
      Base Arno 1551 (base de données migrée: voir contexte dans le Plan d’orientation général - Notaires de Paris, guides thématiques du Minutier).
      Date de création de la notice: 2002
      constitution de rente
    - Vente, pré, Chatenay-Malabry (Hauts-de-Seine) Chatenay., 3 janvier 1551; MC/ET/VIII/211
      Nom, qualité: (M.) Robert, Jean.
      État civil: marié.
      Profession: vigneron, Chatenay-Malabry (Hauts-de-Seine), Chatenay.
      Domicile: Chatenay-Malabry (Hauts-de-Seine) Chatenay.
      Intervenant 2, en deuxième partie:
      Nom, qualité: (M.) Debar, Jean (bourgeois de Paris).
      Profession: marchand, Paris.
      Intervenant 3, en première partie:
      Nom, qualité: (Mme ou Mlle) La Jeune, Denise.
      État civil: mariée.
      Domicile: (Hauts-de-Seine).
      Relations: 03) epe01
    - Vente, terre et pré, Antony (Hauts-de-Seine)., 3 janvier 1551; MC/ET/VIII/211
      Nom, qualité: (M.) Rebut, Mathieu.
      Profession: hotelier (marchand), Antony (Hauts-de-Seine).
      Domicile: Antony (Hauts-de-Seine) Pont (le).